# 如何判断为金额重大的应收款项

提问人：超狗毛豆 时间：2016-12-29 21:00:00
请教各位，在实务中如何判断应收款项为金额重大？一定要和上期会计政策披露的判断标准保持一致吗？

回答人：chenyiwei
应结合财务报表列报准则提到的“重要性”概念来判断。随着企业规模和风险程度的变化，重要性的标准也可以动态改变，不一定与前期保持一致。如重要性水平发生变化的，按会计估计变更处理。